# 请问版主，非经常性损益的主体？

提问人：lixin022 时间：2018-01-23 17:02:12
上市公司要披露 非经常性损益，这是站在归母净利润的角度吗，因为里面有剔除少数股东权益影响。
问题来了：
那如果企业要知道扣非后的净利润，不是归母，是否要剔除 最后一栏的 少数股东权益影响， 还是依旧 要包含？ 包含感觉不合理啊，但是也没个说法心理没底。
谢谢版主。

回答人：chenyiwei
证券监管的核心宗旨是保护资本市场投资者利益，而这里的资本市场投资者是不包括少数股东的。 因此，非经常性损益作为一项证券监管指标，还是站在上市公司股东（不包括少数股东）的立场上计算的。在证券监管的视角上，净利润、非经常性损益、扣非后净利润都是“归母”口径，要剔除少数股东损益的影响。